Minutes et répertoires du notaire Nicolas BRAHIER, 4 mars 1529 - 14 mars 1556 (étude VIII)
Archives nationales
Minutes et répertoires du notaire Nicolas BRAHIER (étude VIII)
4 mars 1529 - 14 mars 1556
MC/ET/VIII/131 - MC/ET/VIII/173
Etude VIII; Brahier, Nicolas
Archives nationales de France
Minutes et répertoires: la loi 2008-696 du 15 juillet 2008 relative aux archives a fixé à 75 ans à compter de la date de l'acte, ou à 25 ans à compter de la date du décès de l'intéressé si ce délai est plus bref, le délai de communication des minutes et répertoires des notaires; ce délai est porté à 100 ans à compter de la date de l'acte si le document se rapporte à un mineur (code du Patrimoine, articles L213-2, 4e d et 5e).
Autres documents de l'étude (dossiers de clients, comptabilité...): s'agissant d'archives privées, ces documents sont communicables selon les modalités fixées par le déposant ou le donateur.
Certains documents ne sont pas accessibles en raison de leur mauvais état de conservation.
Versement
Attention: ce notaire n'a pas laissé de répertoire pour son activité dans l'étude VIII.
Des feuillets avec une table alphabétique par prénom des clients sont insérés au début de chaque registre des minutes entre MC/ET/VIII/162 et MC/ET/VIII/173.
Accès aux instruments de recherche de tous les notaires de l’étude VIII
Archives de l'étude VIII
- Minutes de Nicolas BRAHIER, 4 mars 1529 - 14 mars 1556; MC/ET/VIII/131 - MC/ET/VIII/173
  - Minutes. 1529, 4 mars - 1556, 14 mars, 4 mars 1529 - 14 mars 1556; MC/ET/VIII/131; Document détérioré.
    Informations complémentaires:
    1529, 4 mars à 1530, 6 mars.
    1534, 19 août.
    1535, 5 février et 26 décembre.
    1539, 4 à 8 janvier: fragment d'un registre.
    1541, 13 avril, 17 et 28 juin.
    1542, 8 août.
    1546, 22 décembre: expédition parchemin.
    1547, 30 mai.
    1548, 18 juillet, août, 7 novembre.
    1549, 2 avril.
    1550, janvier, mars et 9 juillet.
    1551, 26 juin, 12 et 26 août - 1552, 30 janvier et 16 avril.
    1554, 2 avril à 1555, 6 avril: manque octobre et décembre.
    1555, juillet, novembre et décembre: 4 pièces.
    1556, 28 janvier et 14 mars.
    Actes passés par-devant Philippe Boisselet.
    Nicolas Brahier signe en premier en 1529 et 1530.
    Informations concernant le classement:
    Le niveau inférieur de description, quand il existe, correspond aux minutes d'actes. Toutes les minutes ne sont pas forcément décrites une à une. Les descriptions de ces minutes sont plus ou moins détaillées.
  - Minutes. 1548, 2 avril - 1549, 18 avril, 2 avril 1548 - 18 avril 1549; MC/ET/VIII/146; registre
    Actes de Philippe Boisselet.
    Nicolas Brahier signe en premier.
  - Minutes. 1551, 2 avril - 1552, 9 avril, 2 avril 1551 - 9 avril 1552; MC/ET/VIII/149; registre
  - Minutes. 1533, 5 novembre - 1536, 27 octobre, 5 novembre 1533 - 27 octobre 1536; MC/ET/VIII/157
  - Minutes. 1537, 14 avril - 1538, 16 avril, 14 avril 1537 - 16 avril 1538; MC/ET/VIII/158
  - Minutes. 1538, 2 avril - 1539, 5 avril, 2 avril 1538 - 5 avril 1539; MC/ET/VIII/159
    Actes de Nicolat Brahier.
    Philippe Boisselet signe aussi en premier.
    - Contrat de mariage de François de Clèves, comte d'eu, pair de France, et de Marguerite de Bourbon, sœur de Antoine de Bourbon, duc de Vendôme., 18 janvier 1539; MC/ET/VIII/159
      Origine de l'information:
      Métiers, personnes, lieux, 1540-1600 (1423 actes), par Catherine Grodecki, 1971-1986 (fichier papier entièrement dématérialisé; voir contexte dans le Plan d’orientation général - Notaires de Paris, guides thématiques du Minutier).
      Date de création de la notice: 2009
      contrat de mariage; Nevers, François de Clèves (1516-1561, duc de); Bourbon, Marguerite de (1516-1589); Bourbon, Antoine de (1518-1562, roi de Navarre)
  - Minutes. 1539, 8 avril - 1540, 23 mars, 8 avril 1539 - 23 mars 1540; MC/ET/VIII/160
    Philippe Boissellet signe aussi en premier.
  - Minutes. 1539, 6 septembre - 1540, 23 mars, 6 septembre 1539 - 23 mars 1540; MC/ET/VIII/161; Document détérioré.
  - Minutes. 1540, 1er avril - 1541, 12 avril, 1er avril 1540 - 12 avril 1541; MC/ET/VIII/162; registre
    En tête, table alphabétique par prénom de client insérée.
  - Minutes. 1541, 22 avril - 1552, 3 février, 22 avril 1541 - 3 février 1552; MC/ET/VIII/163
    1541, 22 avril, mai, octobre à décembre.
    1542, janvier à 31 mars, 30 avril.
    1544, 26 avril, mai, juin.
    1545, février à 3 avril.
    1546, 14 avril.
    1549, 15, 17, 18 avril.
    1550, 2 avril.
    1551, 31 mai.
    1552, 3 février.
    Actes passés par-devant Nicolas Brahier.
    Philippe Boissellet signe aussi en premier en 1541, 1542, 1544.
    - Nicolas Bailly, 42 ans, Michel Esmery, 30 ans et Catherine Gillain, femme de Jean Riche, laboureurs à Montmartre, attestent que le dimanche précédent, 6 octobre, vers deux heures de relevée, ' regardons vers les vignes dudit Montmartre, assises ou lieu-dit La Fosse, virent...un troupeau de moutons, de grosse quantité, le nombre desquels ils ne sauraient certainement déclarés; lesquels moutons étaient dedans une pièce de vigne qui...appartient à Oportune Gouget, jadis femme de Jehan Abot et depuis femme de Philibert Crèvecoeur et de présent à ses héritiers; et y avait deux bergers qui les gardaient. Et que tôt après serait allé vers ledit troupeau et bergers, honorable homme, Pierre Scorel, drapier, demeurant à Paris, dont ils ont bonne connaissance parce qu'il a une maison et des vignes à Paris-Montmartre et qu'il y va souvent; lequel fait prendre ledit troupeau et icelui emprisonner ès prisons de Clignancourt; disent qu'ils ne savent quel dommage ledit bestial a fait ext. vignes, mais servent bien que moutons et bestial blanc, quand ils fréquentent en une vigne, ils y peuvent faire gros dommage parce que seulement que quant ils y laissent de leur langue contre l'œil du sept d'une vigne, ils estreignent et avortent lesdits œuf et s'y perdent en outre beaucoup dommager et rompre les sephs; dut outre ledit Esmery qu'il s que lesdits bergers disaient entre eux, après que ledit Scorel eut fait faire ledit emprisonnement, s'ils eussent tenu ledit Scorel seul, qu'ils eussent empêché et tué (dont acte à la requête de Scorel., 11 octobre 1542; MC/ET/VIII/163
      Fichier dit 'général' XVIe siècle, supplément (env. 500 actes), par le personnel du Minutier, 1930-1999. (fichier papier entièrement dématérialisé; voir contexte dans le Plan d’orientation général - Notaires de Paris, guides thématiques du Minutier).
      Date de création de la notice: 2010
      Montmartre (ancienne commune); Bailly, Nicolas; Esmery, Michel; Gillain, Catherine; Gouget, Oportune; Abot, Jean; Crevecoeur, Philibert; Scorel, Pierre; agriculteur; tisserand
    - Bail à loyer, maison, Paris rue Galande., 31 mai 1551; MC/ET/VIII/163
      Intervenant 1, en première partie:
      Nom, qualité: (Mme ou Mlle) Hebaulde, Jeanne.
      État civil: mariée.
      Domicile: Paris.
      Intervenant 2, en deuxième partie:
      Nom, qualité: (M.) Morant, Nicolas (bourgeois de Paris).
      Profession: marchand, Paris
      Base Arno 1551 (base de données migrée: voir contexte dans le Plan d’orientation général - Notaires de Paris, guides thématiques du Minutier).
      Date de création de la notice: 2002
      bail
  - Minutes. 1542, 11 avril - 1543, 16 mars, 11 avril 1542 - 16 mars 1543; MC/ET/VIII/164; registre
  - Minutes. 1543, 28 mars - 1544, 12 avril, 28 mars 1543 - 12 avril 1544; MC/ET/VIII/165; registre
    - Procuration concernant Jacques et Pierre Gobelin, maîtres teinturiers en draps, à Saint-Marcel., 24 juillet 1543; MC/ET/VIII/165
      Mélanges XVIe siècle (427 actes), par Catherine Grodecki, 1971-1986 (fichier papier entièrement dématérialisé; voir contexte dans le Plan d’orientation général - Notaires de Paris, guides thématiques du Minutier).
      Date de création de la notice: 2008
      procuration; Saint-Marcel (faubourg); Gobelin, Jacques; Gobelin, Pierre
  - Minutes. 1544, 14 avril - 1545, 27 mars, 14 avril 1544 - 27 mars 1545; MC/ET/VIII/166; registre
  - Minutes. 1545, 8 avril - 1546, 24 avril, 8 avril 1545 - 24 avril 1546; MC/ET/VIII/167; registre
  - Minutes. 1546, 27 avril - 1547, 28 mars, 27 avril 1546 - 28 mars 1547; MC/ET/VIII/168; registre
    - Succession concernant Yves Androuet, marchand de vin, père de Jacques Androuet du Cerceau., 1er septembre 1546; MC/ET/VIII/168
      Métiers parisiens XVIe siècle (731 actes), par Catherine Grodecki, 1971-1986 (fichier papier entièrement dématérialisé; voir contexte dans le Plan d’orientation général - Notaires de Paris, guides thématiques du Minutier).
      partage; Androuet, Yves; Androuet du Cerceau, Jacques; commerçant
    - Cession à par Jacques Androuet, architecte de la reine de Navarre demeurant à Orléans, à Jean Poinret, courtier en draps, et à Jean Le Couvreur, maître taileur de robes, bourgeois de Paris, de tous les droits successifs qu'il peut avoir par le décès d'Yves Androuet, marchand de vins à Paris, et Jeanne Benart, ses père et mère, moyennant 100 livres tournois., 1er septembre 1546; MC/ET/VIII/168
      Histoire de l'art XVIe siècle, 1530-1600 (2698 actes), par Catherine Grodecki, 1971-1986 (fichier papier entièrement dématérialisé; voir contexte dans le Plan d’orientation général - Notaires de Paris, guides thématiques du Minutier).
      cession; Orléans (Loiret); Androuet, Jacques; Poinret, Jean; Lecouvreur, Jean; Androuet, Yves; Benart, Jeanne; architecte; tailleur d'habits; commerçant
  - Minutes. 1547, 13 avril - 1548, 20 mars, 13 avril 1547 - 20 mars 1548; MC/ET/VIII/169; registre
    - Antoine de CLAMORGAN, seigneur de Saint-Pierre-l'Eglise, procureur de son père, Jean de CLAMORGAN., 5 octobre 1547; MC/ET/VIII/169
      Fichier dit 'général' XVIe siècle (env. 30.000 actes), par le personnel du Minutier, 1930-1999 (fichier papier entièrement dématérialisé; voir contexte dans le Plan d’orientation général - Notaires de Paris, guides thématiques du Minutier).
      Clamorgan, Antoine de; Clamorgan, Jean de
    - CLAMORGAN (Jean de), seigneur de S., commissaire pour le Roi à la construction de trois grands navires qu'il fait faire à Brest en Bretagne: quittance donnée en son nom par son fils, Antoine de CLAMORGAN, seigneur de Saint-Pierre-Eglise, à Jean de VYMONT, trésorier receveur général de la marine de France, d'une somme de 600 l.t. ordonnée par le Roi pour avance sur son ' entretenement au service dudit Sr. Roy durant quatre moys entiers commencez le quinziesme jour de septembre dernier .. et finissant le 15ème jour de janvier, pour estre, assister et avoir l'oeil sur la manufacture et construction desdits troys grans navyres .. ad ce qu'elles soient faictes selon les marchez et contractz faictz avec Hébert Goberel, maître charpentier, et ce a raison de cent sols tournoys par chacun jour .. ', 5 octobre 1547; MC/ET/VIII/169
      quittance; Brest (Finistère); Clamorgan, Jean de; Clamorgan, Antoine de; Vymont, Jean de; Goberel, Hébert; charpentier
    - Quittance reçue de Jean de CLAMORGAN, commissaire pour le roi à la construction de trois navires à Brest, par Jean de VIMONT ou VYMONT, trésorier receveur général de la marine., 5 octobre 1547; MC/ET/VIII/169
      quittance; Brest (Finistère); Vimont, Jean de; Clamorgan, Jean de; commissaire (Ancien Régime); trésorier payeur (Ancien Régime)
    - Contrat de mariage entre Claude POTHIER, fille de feu E. POTHIER, et Nicolas ANFRAY, faiseur de miroirs d'acier et de cristallin, rue Saint-Victor., 3 novembre 1548; MC/ET/VIII/169
      contrat de mariage; Saint-Victor (rue); Anfray, Nicolas; Pothier, Claude; Pothier, E.; miroitier
  - Minutes. 1549, 23 avril - 1550, 2 avril, 23 avril 1549 - 2 avril 1550; MC/ET/VIII/170; registre
    Dans le revers de la reliure, liasse de notes non enregistrées.
  - Minutes. 1550, 8 avril - 1551, 21 mars, 8 avril 1550 - 21 mars 1551; MC/ET/VIII/171
    Actes de Nicolas Brahier.
    - Marché de travaux à faire dans la maison de Germain Le Picart, notaire et secrétaire du roi, sise à la Ville-l'Evêque près de Paris., 5 mai 1550; MC/ET/VIII/171
      Date de révision: 2011
      marché; La Ville-l'Evêque (faubourg); Le Picart, Germain; notaire; secrétaire du roi (Ancien Régime)
    - Marché de maçonnerie, pour sa maison de Ville-L'Evêque, concernant Germain LE PICART, notaire et secrétaire du roi., 5 mai 1550; MC/ET/VIII/171
    - Mariage., 2 janvier 1551; MC/ET/VIII/171
      Nom, qualité: (M.) Dutertre, Jean.
      Nom, qualité: (Mme ou Mlle) Le Breton, Jeanne.
      État civil: veuve.
      Relations: veuve de l'intervenant 3.
      Intervenant 3, en deuxième partie:
      Intervenant 3, indirect:
      Nom, qualité: (M.) May de, Jean (bourgeois de Paris).
      État civil: décédé.
      Profession: chirurgien, Paris
      contrat de mariage
    - Procuration acte, plaidoirie., 5 janvier 1551; MC/ET/VIII/171
      Nom, qualité: (Mme ou Mlle) Gobelin, Catherine.
      Relations: veuve de l'intervenant 2.
      Intervenant 2, indirect:
      Nom, qualité: (M.) Du Boys, Dreux (bourgeois de Paris).
      Profession: drapier (marchand), Paris.
      Nom, qualité: (M.) Dubourglabbe, Regnault.
      Profession: procureur au Châtelet, Paris.
      Domicile: Paris
      procuration
    - Marche de travaux, maconnerie d'une maison, Paris rue Jean-Le-Mire., 7 janvier 1551; MC/ET/VIII/171
      Nom, qualité: (M.) Perot, Jean.
      Profession: macon tailleur de pierres (maitre), Paris.
      Nom, qualité: (M.) Boisselle, Jean.
      marché
    - Bail, cession, maison, Paris rue Des Assis, image Saint-Victor., 7 janvier 1551; MC/ET/VIII/171
      Nom, qualité: (M.) Le Grant, Jacques.
      Profession: mouleur de bois, Paris.
      Relations: locataire l'intervenant 03.
      Nom, qualité: (M.) Gilbert, Jean.
      Nom: Abbaye Saint-Victor.
      bail; transport de droits
    - Bail, revenu de la cure, Montge-en-Goele (Seine-et-Marne)., 13 janvier 1551; MC/ET/VIII/171
      Nom, qualité: (M.) Pellerin, Pierre (noble homme).
      Profession: avocat au Parlement, Paris.
      Relations: procureur de l'intervenant 2.
      Nom, qualité: (M.) Pellerin, Jean (cure de saint-etienne).
      Domicile: Montge-en-Goelle (Seine-et-Marne).
      Relations: fils de l'intervenant 1.
      Nom, qualité: (M.) Lhermite, Thomas.
      Profession: vicaire, Montge-en-Goele (Seine-et-Marne).
      Domicile: Montge-en-Goele (Seine-et-Marne)
    - Bail à ferme, terre, Montge-en-Goele (Seine-et-Marne)., 13 janvier 1551; MC/ET/VIII/171
      Nom, qualité: (M.) Pellerin, Jean.
      Profession: curé de saint-etienne, Montge-en-Goele (Seine-et-Marne).
      Nom, qualité: (M.) Petit, Guillaume.
      Profession: laboureur, Montge-en-Goele (Seine-et-Marne).
    - Retrocession, vigne, Paris., 15 janvier 1551; MC/ET/VIII/171
      Nom, qualité: (M.) Veron, Claude.
      Profession: marchand, Paris.
      Relations: fils de l'intervenant 2, héritier de l'intervenant 2.
      Nom, qualité: (M.) Veron, Michel (bourgeois de Paris).
      Relations: père de l'intervenant 3, donataire de l'intervenant 4.
      Intervenant 3, en première partie:
      Nom, qualité: (M.) Veron, Jacques.
      Profession: mercier (marchand), Paris.
      Relations: frère de l'intervenant 1, héritier de l'intervenant 2.
      Intervenant 4, en deuxième partie:
      Nom, qualité: (M.) Perdriel, Francois.
      Profession: prévôt de la monnaie, Paris.
    - Bail à ferme, corps d'hotel grange bergerie colombier jardin vigne et terre, Mitry-Mory, thieux (Seine-et-Marne) Fief Pasquier, cour-Sollier (la)., 15 janvier 1551; MC/ET/VIII/171
      Nom, qualité: (Mme ou Mlle) Quetier, Madeleine.
      Nom, qualité: (M.) Le Coq, Charles (seigneur du fief pasquier et de combs-la-ville).
      Nom, qualité: (M.) Bouquyn, Philippe.
      Profession: laboureur, Mitry-Mory (Seine-et-Marne).
      Domicile: Mitry-Mory (Seine-et-Marne) Mitry-En-France.
      Nom, qualité: (M.) Jametz, Jean.
      Domicile: Mitry-Mory (Seine-et-Marne) Mitry-En-France
    - Procuration acte, plaidoirie contre le connetable de montmorency au sujet d'un pretendu droit de champart., 21 janvier 1551; MC/ET/VIII/171
      Nom, qualité: (M.) Chasteau, Alexandre.
      Nom, qualité: (M.) Bagni, Pierre.
      Profession: procureur au Parlement, Paris.
    - Transaction, delaissement, maison, Champigny-sur-Marne (Val-de-Marne)., 22 janvier 1551; MC/ET/VIII/171
      Nom, qualité: (M.) Thomas, Antoine (bourgeois de Paris).
      État civil: marié.
      Relations: époux de l'intervenant 2.
      Intervenant 2, en première partie:
      Nom, qualité: (Mme ou Mlle) Bruneau, Jeanne.
      Nom, qualité: (M.) Hillaire, Claude (noble homme).
      Relations: donataire de l'intervenant 4.
      Intervenant 4, DECEDE:
      Nom, qualité: (M.) Chevalier, Jacques.
      Relations: 0.
      Intervenant 5, en deuxième partie:
      Nom, qualité: (Mme ou Mlle) Hillaire, Anne.
      Relations: veuve de l'intervenant 4, héritier de l'intervenant 4
      accord
    - Vente, vigne, Saint-Cloud (Hauts-de-Seine)., 24 janvier 1551; MC/ET/VIII/171
      Nom, qualité: (M.) Certain, Louis.
      Profession: laboureur, 92.
      Domicile: Saint-Cloud (Hauts-de-Seine).
      Nom, qualité: (Mme ou Mlle) Boisguerin, Perrette.
      Nom, qualité: (M.) Certain, Francois.
      Profession: laboureur, Saint-Cloud (Hauts-de-Seine).
      Domicile: Saint-Cloud (Hauts-de-Seine)
      acte de vente
    - Apprentissage, métier tisserand en toiles., 25 janvier 1551; MC/ET/VIII/171
      Nom, qualité: (M.) Monceau, Guillaume.
      Profession: tisserand en toiles (apprenti), Paris.
      Nom, qualité: (M.) Fere, Antoine.
      Profession: tisserand en toile, Paris.
      contrat d'apprentissage
    - Quittance, decharge, créances., 29 janvier 1551; MC/ET/VIII/171
      Nom, qualité: (M.) Syonnere, Jean.
      Profession: curé, Fontaines (sens (diocese)).
      Nom, qualité: (M.) Jacob Dit Jacques, Jean.
      Profession: valet de chambre du duc de vendome
      décharge; quittance
    - Vente, ratification, terre., 31 janvier 1551; MC/ET/VIII/171
      Nom, qualité: (M.) Hideux, Antoine.
      Profession: laboureur, Noiseau (Val-de-Marne).
      Domicile: Noiseau (Val-de-Marne).
      Relations: fils de l'intervenant 2.
      Nom, qualité: (Mme ou Mlle) Merillon, Jeanne.
      Nom, qualité: (M.) Boursier, Germain (bourgeois de Paris).
      Profession: drapier (marchand), Paris
      acte de vente; ratification
    - Procuration acte, plaidoirie au sujet de terre, Soisy-sous-Montmorency (Val-d'Oise)., 31 janvier 1551; MC/ET/VIII/171
      Nom, qualité: (M.) Baucher, Jean.
      Profession: laboureur, Montmorency (Val-d'Oise).
      Domicile: Montmorency (Val-d'Oise).
      Nom, qualité: (M.) Berge, Jean.
    - Quittance., 31 janvier 1551; MC/ET/VIII/171
      Nom, qualité: (M.) Blanc, Jacques.
      Nom, qualité: (M.) Guillot, Nicolas
      quittance
    - Vente, terre, Saint-Cyr-l'Ecole (Yvelines)., 1er février 1551; MC/ET/VIII/171
      Nom, qualité: (M.) Vincent, Pierre.
      Profession: prêtre, etudiant, Paris.
      Domicile: Paris College de Montagu.
      Nom, qualité: (M.) Denis, Pierre.
      Profession: marchand, Versailles (Yvelines), Choisy-Aux-Boeufs.
      Domicile: Versailles (Yvelines) Choisy-Aux-Boeufs
    - Fondation, titre nouvel, maison, Paris rue de La Callande, rue de La Savaterie., 2 février 1551; MC/ET/VIII/171
      Nom, qualité: (Mme ou Mlle) Cosse, Marguerite.
      Relations: veuve de l'intervenant 2, fille de l'intervenant 3, héritier de l'intervenant 3.
      Nom, qualité: (M.) Larcher, Gervais (bourgeois de Paris).
      Nom, qualité: (M.) Cosse, Pierre (bourgeois de Paris).
      Profession: pelletier (marchand), Paris.
      Nom: Fabrique de L'Eglise Saint-Germain-Le-Vieil.
      titre nouvel
    - Procuration acte, revocation., 3 février 1551; MC/ET/VIII/171
      Nom, qualité: (M.) Du Hamel, Jean.
      Profession: docteur regent de la faculte de medecine, Paris.
      Nom, qualité: (M.) Douel, Jacques.
      Profession: drapier (marchand), Rouen (Seine-Maritime).
      Domicile: Rouen (Seine-Maritime).
      Nom, qualité: (M.) Hallot, Marguerin
    - Transaction, honoraires., 5 février 1551; MC/ET/VIII/171
      Nom, qualité: (Mme ou Mlle) Ballue de, Germaine (dame de saint-paul et des precheres-les-Paris).
      Nom, qualité: (M.) Le Clerc, Jean.
    - Compte, compte., 5 février 1551; MC/ET/VIII/171
      Relations: procureur de l'intervenant 1
      compte
    - Transaction, seigneurie, Breteche-en-Brie (la) (Seine-et-Marne)., 6 février 1551; MC/ET/VIII/171
      Nom, qualité: (personne morale) Neufville (consorts).
      Relations: héritiers de l'intervenant 2.
      Nom, qualité: (M.) Neufville de, Jean (seigneur de la breteche-en-brie).
      Intervenant G, en deuxième partie:
      Nom, qualité: LE BRUN (CONSORT)
      Date de révision: 2012
    - Transport, ratification, créance., 7 février 1551; MC/ET/VIII/171
      Nom, qualité: (M.) Boursier, Germain.
      Domicile: Paris rue de La Tonnellerie.
      Nom, qualité: (Mme ou Mlle) Chevreul, Olive.
      Domicile: Rennes (Ille-et-Vilaine).
      Nom, qualité: (M.) Marfouane, Pierre.
      Relations: débiteur de l'intervenant 1
      ratification; transport de droits
    - Procuration acte, plaidoirie., 9 février 1551; MC/ET/VIII/171
      Nom, qualité: (M.) Danes, Claude.
      Nom, qualité: (M.) Turcheny, Pierre.
    - Procuration acte, plaidoirie., 10 février 1551; MC/ET/VIII/171
      Nom, qualité: (M.) Fleau, Pierre.
      Profession: manouvrier, Vernon (Eure).
      Domicile: Vernon (Eure).
      Nom, qualité: (M.) Dumolin, Jacques.
      Nom, qualité: (M.) Maunoir, Guillaume.
      Profession: prêtre, Paris.
    - Succession, transaction., 10 février 1551; MC/ET/VIII/171
      État civil: décédé
    - Obligation, arrerages de rente., 10 février 1551; MC/ET/VIII/171
      Nom, qualité: (M.) Pinel, Michel.
      Profession: laboureur, Saintry-sur-Seine (Essonne).
      Domicile: Saintry-sur-Seine (Essonne).
      Nom, qualité: (M.) Pinel, Nicolas (aine).
      Profession: laboureur, Arcueil (Val-de-Marne).
      Domicile: Arcueil (Val-de-Marne).
      Relations: frère de l'intervenant 1.
      Nom, qualité: (M.) Ferel, Pierre (bourgeois de Paris).
      obligation
    - Rente fonciere, titre nouvel, maison, Montjay-la-Tour (Seine-et-Marne) Grange-Sous-Montjay (la)., 11 février 1551; MC/ET/VIII/171
      Nom, qualité: (M.) Berthault, Michel.
      Profession: laboureur, Montjay-la-Tour (Seine-et-Marne).
      Domicile: Montjay-la-Tour (Seine-et-Marne) Grange-Sous-Montjay.
      Nom, qualité: (M.) Sabre, Pierre.
      Domicile: Montjay-la-Tour (Seine-et-Marne) Grange-Sous-Montjay (la).
      Nom, qualité: (Mme ou Mlle) Lange, Jeanne.
      Relations: veuve de l'intervenant 4.
      Intervenant 4, indirect:
      Nom, qualité: (M.) Le Conte, Jean.
      Profession: charpentier (jure), Paris.
      titre nouvel; bail
    - Vente, terre, Saint-Cloud (Hauts-de-Seine)., 12 février 1551; MC/ET/VIII/171
      Nom, qualité: (M.) Lucas, Cloud.
      Nom, qualité: (M.) Henry, Jean.
    - Procuration acte, plaidoirie., 13 février 1551; MC/ET/VIII/171
      Nom, qualité: (M.) Larcher, Jacques.
      Relations: fils de l'intervenant 1, fils de l'intervenant 2.
      Nom, qualité: (M.) Virse, Jean.
    - Obligation., 14 février 1551; MC/ET/VIII/171
      Nom, qualité: (M.) Laisne, Nicolas.
      Nom, qualité: (M.) Combraille, Robert.
    - Obligation., 14 février 1551; MC/ET/VIII/171
      Nom, qualité: (M.) Henry, Nicolas.
    - Rente, constitution, maison, Paris rue de La Harpe., 17 février 1551; MC/ET/VIII/171
      Nom, qualité: (Mme ou Mlle) Everard, Perrette.
      Nom, qualité: (M.) Babinet, Nicolas.
      Domicile: Paris rue de La Harpe.
      Nom, qualité: (M.) Crevecoeur de, Philbert (bourgeois de Paris)
      constitution de rente
    - Bail à loyer, rentes., 17 février 1551; MC/ET/VIII/171
      Nom, qualité: (Mme ou Mlle) Turquan, Catherine.